【裁判字號】    98,執消債更,44
【裁判日期】    981116
【裁判案由】    更生執行事件
【裁判全文】
臺灣基隆地方法院民事裁定          98年度執消債更字第44號
聲明異議人
即  債權人   台北富邦商業銀行股份有限公司
法定代理人   梁培華
相  對  人
即  債務人  黃銘標
代  理  人  黃仕翰律師
上列債權人就債務人黃銘標聲請消費者債務清理事件中未將其債
權列入更生債權提出異議，本院裁定如下：
    主  文
異議駁回。
    理  由
一、按對於債權人所申報之債權及其種類、數額或順位，債務人
    或其他債權人得自債權表送達之翌日起，監督人、管理人或
    其他利害關係人得自債權表公告最後揭示之翌日起，於10日
    內提出異議，消費者債務清理條例第（下稱同條例）36條第
    1 項定有明文。又前項異議，由法院裁定之，並應送達於異
    議人及受異議債權人，復為同條第2 項所明定。次按債權人
    應於法院所定申報債權之期間內申報債權之種類、數額或其
    順位；其有證明文件者，並應提出之。債權人因非可歸責於
    己之事由，致未於前項所定期間申報債權者，得於其事由消
    滅後10日內補報之。但不得逾法院所定補報債權之期限。同
    條例第33條第1、2項亦有明文。是債權人非可歸責於己之事
    由消滅時，如已逾法院所定補報債權期限，債權人即不得再
    為補報，以利程序之迅速進行，甚為顯然。又債務人依更生
    條件全部履行完畢者，除本條例別有規定外，已申報之債權
    未受清償及未申報之債權，均視為消滅。但其未申報係因不
    可歸責於債權人之事由者，債務人仍應依更生條件負履行之
    責。同條例第73條亦有明文。
二、本件聲明意旨略以：債務人負有對第三人黃奕軒之就學貸款
    保證債務本金新臺幣（下同） 278,418元，而債務人未陳報
    該筆債權，致聲明人即債權人台北富邦商業銀行股份有限公
    司未遵期申報債權，依法提出異議，聲請本院將其債權278,
    418元列入債權表云云。
三、查本院辦理98年度執消債更字第44號債務人黃銘標聲請更生
    事件之債權補報期間為民國（下同）98年3 月20日止，有本
    院更生公告附卷可稽。次查本案更生債權表於98年6 月10日
    經本院公告並送達已知之各債權人，本件更生債權表因無人
    於法定期間提出異議而已確定在案，亦有本院更生債權表及
    送達回證在卷可憑；本院復於98年10月20日裁定認可債務人
    提出之更生方案，有本院98年度執消債更字第44號民事裁定
    在卷足憑；又該認可更生方案裁定因無人於異議期間提出異
    議，業於98年11月9 日確定，故而，本件更生程序業已終結
    在案。是以，聲明人於98年11月6 日具狀聲明異議，並聲請
    本院將其債權列入債權表，除已逾本件更生債權陳報及補報
    期間外，聲明人復未陳明有何不可歸責事由致無法於前述期
    間陳報上列債權，亦已逾本件更生債權表聲明異議期間；準
    此，債權人台北富邦商業銀行股份有限公司聲明異議，顯與
    消費者債務清理條例第33條及第36條之規定未合，顯無理由
    ，亦於法無據，從而，其聲明異議，應予駁回，爰裁定如主
    文。
四、倘債權人仍認其未為申報債權，屬不可歸責於己之事由，若
    合乎同條例第73條但書規定者，自得依該規定主張其權利，
    併予敘明。
中    華    民    國    98    年    11    月    16    日
                        民事庭司法事務官  陳憲銘
上為正本係照原本作成。
如不服本裁定，應於裁定送達後10日內，以書狀向本院司法事務
官提出異議。
中    華    民    國    98    年    11    月    17    日
                              書  記  官  黃筱雯

司法院資訊處製作；財團法人民間司法改革基金會備份。
